sk-SK: Oblečenie a doplnky > Doplnky oblečenia > Vlasové doplnky > Pomôcky na tvarovanie a objem vlasov: Pripínacie drdoly do vlasov; Drdoly na vlasy a pomôcky na vytváranie drdolov
zh-CN: 服饰与配饰 > 服装配饰 > 发饰 > 盘发器: 卡扣式发髻; 丸子头盘发器
nl: Kleding en accessoires > Kledingaccessoires > Haaraccessoires > Haardonuts: Clip-in-knotjes; Haardonuts en knotmakers
pl: Ubrania i akcesoria > Akcesoria do ubrań > Akcesoria do włosów > Grzebyki i gumki do włosów: Koki doczepiane; Wypełniacze do koków
ru: Одежда, обувь и аксессуары > Аксессуары > Аксессуары для волос > Валики для пучков: Шиньоны-пучки на заколках; Валики и резинки для пучка
pt-BR: Vestuário e acessórios > Acessórios para roupas > Acessórios para cabelo > Espumas para fazer coque: Coques com presilha; Donuts e modeladores de coque
cs: Oblečení a doplňky > Oděvní doplňky > Vlasové doplňky > Vlasové drdoly a tvarovače: Příčesky drdolů; Výplně a tvořítka do drdolů
it: Abbigliamento e accessori > Accessori di abbigliamento > Accessori per capelli > Ciambelle e modellatori di volume per capelli: Chignon con clip; Ciambelle e accessori per chignon
da: Tøj og tilbehør > Tilbehør til tøj > Hårtilbehør > Tilbehør til hårknolde og fylde: Clip-in-hårknolde; Hårdonuts og hårvalke
vi: Quần áo & Phụ kiện > Phu kiện quần áo > Phụ kiện làm tóc > Búi tóc và lược tạo kiểu: Búi tóc giả dạng kẹp; Mút tạo phồng và dụng cụ búi tóc
sv: Kläder och accessoarer > Klädaccessoarer > Håraccessoarer > Hårknut och volymformare: Lösknutar med clip-in; Hårdonuts och knutkuddar
en: Apparel & Accessories > Clothing Accessories > Hair Accessories > Hair Bun & Volume Shapers: Clip-In Hair Buns; Hair Donuts & Bun Makers
de: Bekleidung & Accessoires > Bekleidungsaccessoires > Haaraccessoires > Duttkissen: Clip-in-Haardutts; Duttkissen & -former
nb: Klær og tilbehør > Klestilbehør > Hårtilbehør > Hårknute- og volumfiksere: Løshår-topper; Hårdonuts og hårtoppmakere
hr-HR: Odjeća i modni dodaci > Dodaci za odjeću > Dodaci za kosu > Punđa za kosu i oblikovanje volumena: Punđe za kosu s kopčama; Umetci i dodaci za izradu punđi
ja: ファッション・アクセサリー > ファッション小物 > ヘアアクセサリー > お団子ヘア用リング・クッション: お団子ヘアクリップ; ヘアードーナツ＆お団子メーカー
sl-SI: Oblačila in dodatki > Dodatki za oblačila > Dodatki za lase > Orodja za oblikovanje fig in volumna: Lasne fige s sponko; Pripomočki za lasne krofe in fige
bg-BG: Облекло и аксесоари > Аксесоари за дрехи > Аксесоари за коса > Аксесоари за оформяне на кок и придаване на обем: Кокове за коса с щипки; Средства за правене на кок
lt-LT: Apranga ir aksesuarai > Drabužių aksesuarai > Aksesuarai plaukams > Kuodų ir tūrio formavimo priemonės: Prisegami plaukų kuodukai; Plaukų kuodų formavimo žiedai ir priemonės
th: เสื้อผ้าและเครื่องประดับ > อุปกรณ์เสื้อผ้า > อุปกรณ์สำหรับผม > มวยผมและที่จัดทรงมวยผม: แฮร์พีชดังโงะแบบหนีบ; โดนัทและอุปกรณ์ทำผมดังโงะ
fr: Vêtements et accessoires > Accessoires d’habillement > Accessoires pour cheveux > Couronnes à chignons: Chignons à clip; Donuts et accessoires pour chignons
tr: Kıyafet ve Aksesuarlar > Kıyafet Aksesuarları > Saç Aksesuarları > Saç Topuzu ve Hacim Şekillendiricileri: Çıtçıtlı topuzlar; Topuz süngerleri ve şekillendiriciler
el: Ένδυση και αξεσουάρ > Αξεσουάρ ρούχων > Αξεσουάρ μαλλιών > Αξεσουάρ διαμόρφωσης για κότσους & όγκο μαλλιών: Πρόσθετοι κότσοι μαλλιών με κλιπ; Βοηθήματα για κότσους και ντόνατ μαλλιών
ko: 의류/액세서리 > 의류 액세서리 > 헤어 액세서리 > 헤어 번/볼륨 셰이퍼: 클립 인 헤어 번; 헤어 도넛 및 번 메이커
zh-TW: 服飾與配件 > 衣著配件 > 髮飾配件 > 髮髻/盤髮器: 夾式丸子頭; 盤髮海綿與丸子頭神器
pt-PT: Acessórios e vestuário > Acessórios de vestuário > Acessórios de cabelo > Coques para cabelo e modeladores de volume: Cocos de cabelo de mola; Donuts e acessórios para cocos
es: Ropa y accesorios > Complementos > Accesorios para el pelo > Rellenos para moños y para dar volumen al pelo: Moños de cabello con clip; Donas para el cabello y moldeadores de moños
ro-RO: Îmbrăcăminte și accesorii > Accesorii vestimentare > Accesorii pentru păr > Coc și accesorii pentru volum: Coc pe clipsuri; Accesorii tip donut pentru coc
hu: Ruházat és kiegészítők > Ruházati kiegészítők > Hajkiegészítők > Hajkonty és -volumenformálók: Csatos pótkontyok; Kontybetétek és kontyformázók
fi: Vaatteet ja asusteet > Vaatetuksen asusteet > Hiusasusteet > Hiusvalkit: Klipsinutturat; Nutturavalkit ja -muotoilijat